# 陈版请进

提问人：中介小兵 时间：2013-03-15 09:58:10
陈版，请问下整体改制时，盈余公积和未分配利润转增资本和资本溢价属于股东投入还是所有者权益内部结转，所有者权益变动表该填哪一栏呢，谢谢！

回答人：chenyiwei
股东权益变动表中一般列报为“所有者权益内部结转”。由于股东权益总额不变，仅是内部结构调整，股东并未从外部投入新的资源，所以不是“股东资本性投入”。一般可在“资本公积转增资本”、“盈余公积转增资本”、“未分配利润转增资本”等行中填列。

提问人：中介小兵 时间：2013-04-18 15:58:20
关于合并报表的问题，请问：
A公司前身系国资委下属企业，B为上市公司，A持有B公司20%股权，初始投资成本 5000 万元，能形成控制，A将B纳入合并范围。
2010 年，A公司国企改制，改制后，民企C持有A公司100%股权。改制时，对A进行评估，其中对B公司评估价为 5 个亿。 2010 年 12 月31 日完成改制。 改制后，A公司个别报表中对B公司的长投按照评估价 5 亿元入账，B公司未对其个别报表做调整。 2011 年年末编制A公司合并报表时，我们将A公司个别报表中对B公司的长投账面金额（改制评估价）与A公司享有的截止 2010 年 12 月 31 日B公司的账面净资产的份额之间的差作为其他非流动资产，并按照 10 年的期限进行摊销。同时，在进行合并抵消时，直接将A公司享有的截止 2010年 12 月 31 日B公司的账面净资产的份额作为长投账面价值进行抵消。该种处理方法是否正确？有无更合适的处理方法？按照上述方法编制完合并抵消分录后，发现所有者权益变动表 11 年期末和 12 年无法衔接。 请陈版指点，非常感谢！

回答人：chenyiwei
回复 中介小兵 的帖子
个人理解：在本案例中，A公司改制后实际控制人发生改变，相应上市公司B的实际控制人也发生变化，因此从经济实质上看，可以理解为改制后的A公司是并购方（民营企业C）先设立一个资本平台，再以该平台为购买方收购改制前A、B公司的整体资产和负债。因此在这种情况下，改制前后的A实际上没有经济上的联系，在改制后A的合并报表中，来源于原先的A（包括其原有的子公司B）的各项资产和负债都应当以购买日公允价值为基础计量，而不应继续沿用原先的帐面价值基础；A的个别报表和合并报表都从改制完成日（对C而言即为购买日）
开始编制，没有期初数和前期比较数据。我理解这样的编制基础应当更能反映该项改制和控制权转移交易的经济实质。建议考虑。

提问人：中介小兵 时间：2013-09-23 19:36:18
陈版，我第一次审计香港控股企业，以前年度的审计是由其他所审的。 看了下，合并抵消分录，发现与大陆的准则差异有很大差别： 1 ，关于调整分录有如下：DR:股本 DR:未分配利润 其他公
积 CR:少数股东权益 发行的股本 股权溢利
CR:长投 少数股东损益 合并公积 请问，上述抵消中在
怎么没有抵消子公司权益中的盈余公积和未分配利润呢，为何全文都看不到合并层面确认子公司权益的分录（DR:长投CR:投资收益/资本公积） 2 ，关于收购少数股权的分录为：DR:少数股东权益 CR:其他资本公积 但国内
准则应该是 DR:资本资本 CR:长投 是不
是香港准则与国内的差异呢 3 ，另外我在合并调整分录中还看到几笔调整分录： DR:少数股东损益 CR:少数股东权益 商誉计提减值损失：DR:未分配利润 DR:汇兑公积
CR:其他资本公积 其他资本公积
合并公积
法定盈余公积 CR:少数股
东权益
这几笔分录在做国内的完全没有遇到过，有点凌乱了，请问陈版，是因为香港准则与国内的差异吗？我该看下哪方面的资料恶补下这方面的知识呢，请老师指点，感激不尽！

回答人：chenyiwei
不清楚具体背景，但可能存在几种情况： 1 、此处采用的是直接按成本法核算的结果抵销，并不存在先模拟权益法再抵销的做法，所以抵销分录中不会出现子公司留存收益中归属母公司的份额。第一笔抵销分录可能是抵销取得子公司股权之日的原始投资成本和该日的子公司净资产。 2 、借记少数股东损益贷记少数股东权益的分录，可能是确认当期收益中归属少数股东的部分， 其他几笔分录可能需要进一步的背景信息才能了解。